【裁判字號】    96,易,3307
【裁判日期】    971117
【裁判案由】    竊盜
【裁判全文】
臺灣臺北地方法院刑事判決              96年度易字第3307號
公  訴  人  臺灣臺北地方法院檢察署檢察官
被      告  乙○○
選任辯護人  林辰彥律師
            黃淑怡律師
            林傳哲律師
上列被告因竊盜案件，經檢察官提起公訴（96年度偵字第24123
號），被告於準備程序中就被訴事實為有罪之陳述，經告知簡式
審判程序之旨，並聽取當事人之意見後，本院裁定認為適宜進行
簡式審判程序，判決如下：
    主  文
乙○○於夜間侵入住宅竊盜，處有期徒刑柒月；又竊盜，處有期
徒刑伍月；又於夜間侵入住宅竊盜，未遂，處有期徒刑伍月。應
執行有期徒刑壹年貳月。緩刑貳年。緩刑期間付保護管束，並應
於緩刑期間，向指定之公益團體、地方自治團體或社區提供肆拾
小時之義務勞務。
    事  實
一、乙○○意圖為自己不法之所有，於民國96年8 月27日晚上7
    時許，見有鑰匙置於臺北市○○區○○路1 段136 號5 樓之
    8 住宅外，遂持該鑰匙開啟房門入內，並徒手竊取甲○○所
    有之華碩ＡＳＵＳ牌筆記型電腦1 台得手；又意圖為自己不
    法之所有，於同年月29日下午6 時許，見有鑰匙置於臺北市
    文山區○○路○ 段136 號6 樓之3 住宅外，遂持該鑰匙開啟
    房門入內（侵入住宅部分未據告訴），徒手竊取丁○○所有
    之康柏ＣＯＭＰＡＱ筆記型電腦1 台；又意圖為自己不法之
    所有，於同年11月1 日晚上9 時20分許，侵入臺北市○○區
    ○○路1 段136 號住宅頂樓陽台著手行竊之際，即為屋主丙
    ○○當場發現而報警查獲。嗣並經乙○○同意搜索而於其所
    騎乘之機車及住處分別扣得上開電腦，始查知上情。
二、案經臺北市政府警察局文山第一分局報請臺灣臺北地方法院
    檢察署檢察官偵查起訴。
    理  由
一、按除被告所犯為死刑、無期徒刑、最輕本刑為3 年以上有期
    徒刑之罪或高等法院管轄第一審案件者外，於法院行準備程
    序進行中，被告先就被訴事實為有罪之陳述時，審判長得告
    知被告簡式審判程序之旨，並聽取當事人、代理人、辯護人
    及輔佐人之意見後，裁定進行簡式審判程序；又簡式審判程
    序之證據調查，不受刑事訴訟法第159 條第1 項、第161 條
    之2 、第161 條之3 、第163 條之1 及第164 條至第170 條
    規定之限制，刑事訴訟法第273 條之1 第1 項、第273 條之
    2 分別定有明文。本案被告所犯係死刑、無期徒刑、最輕本
    刑為3 年以上有期徒刑以外之罪，其於準備程序中就被訴事
    實為有罪之陳述，經告知簡式審判程序之旨，並聽取公訴人
    、被告之意見後，認適宜由進行簡式審判程序，爰依刑事訴
    訟法第273 條之1 第1 項規定，進行簡式審判程序，合先敘
    明。
二、上揭事實，業據被告乙○○於本院審理中坦承不諱，且經證
    人甲○○、丁○○、丙○○證述明確，並有上開遭竊電腦2
    臺扣案足憑，且有電腦翻拍照片6 幀、監視器翻拍照片4 幀
    、贓物認領保管單2 紙附卷可稽，被告自白與事實相符，本
    案事證已臻明確，被告犯行洵堪認定，應依法論科。
三、論罪科刑
（一）被告於96年8 月27日晚上7 時許，以失主置於門外之鑰匙
      開啟房門入內行竊得手，既未毀壞，亦非踰越，核其所為
      ，係犯刑法第321 條第1 項第1 款之加重竊盜罪。
（二）被告於同年月29日下午6 時許，以失主置於門外之鑰匙開
      啟房門入內行竊得手，核其所為，係犯刑法第320 條第1
      項之普通竊盜罪。公訴意旨認被告係在夜間行竊，惟該日
      之日沒時間係為晚上6 時17分許，有中央氣象局日出日落
      時刻表1 紙在卷可佐（本院卷二第7 頁），且無證據證明
      被告於日落後仍在行竊中，應認被告並非於夜間侵入住宅
      竊盜，公訴意旨於此尚有未合，爰依法變更起訴法條。
（三）被告於同年11月1 日晚上9 時20分許，徒手侵入臺北市○
      ○區○○路1 段136 號住宅頂樓陽台著手行竊之際，即當
      場被查獲，核其所為，係犯刑法第321 條第2 項、第1 項
      第1 款之加重竊盜未遂罪。
（四）被告所犯上開各一罪，犯意各別，行為互殊，應分論併罰
      。
（五）爰審酌被告正值壯年，卻圖謀不勞而獲，任意竊取他人財
      物，行為確有不該，惟念犯後坦承犯行，表示悔意，且已
      將失物交還被害人，態度良好等一切情狀，分別量處如主
      文所示之刑，並定其應執行之刑，以資懲儆。
（六）又被告前未曾受有期徒刑以上刑之宣告，有臺灣高等法院
      被告前案紀錄表在卷足徵，被告因一時失慮致罹刑典，信
      其經此偵審程序及論罪科刑後，當能知所警惕而無再犯之
      虞，本院認前開宣告之刑，以暫不執行為適當，併予宣告
      緩刑2 年，並於緩刑期內付保護管束，及命被告為如主文
      所示之義務勞務，以勵自新。
據上論斷，應依刑事訴訟法第273 條之1 第1 項、第284 條之1
、第299 條第1 項前段、第300 條，刑法第320 條第1 項、第32
1 條第1 項第1 款、第2 項、第51條第5 款、第74條第1 項第1
款、第2 項第5 款、第93條第1 項第2 款，刑法施行法第1 條之
1 ，判決如主文。
本案經檢察官孫沛琦到庭執行職務。
中    華    民    國    97    年    11    月    17    日
                  刑事第七庭  法  官  林勇如
上正本證明與原本無異。
如不服本判決，應於判決送達後10日內向本院提出上訴狀（應抄
附繕本）。告訴人或被害人如對於本判決不服者，應具備理由請
求檢察官上訴，其上訴期間之計算係以檢察官收受判決正本之日
期為準。
                              書記官  葉潔如
中    華    民    國    97    年    11    月    17    日
附錄本案論罪科刑法條全文：
中華民國刑法第321 條
犯竊盜罪而有下列情形之一者，處6 月以上、5 年以下有期徒刑
：
一、於夜間侵入住宅或有人居住之建築物、船艦或隱匿其內而犯
    之者。
二、毀越門扇、牆垣或其他安全設備而犯之者。
三、攜帶兇器而犯之者。
四、結夥三人以上而犯之者。
五、乘火災、水災或其他災害之際而犯之者。
六、在車站或埠頭而犯之者。
前項之未遂犯罰之。
中華民國刑法第320 條
意圖為自己或第三人不法之所有，而竊取他人之動產者，為竊盜
罪，處5 年以下有期徒刑、拘役或5 百元以下罰金。
意圖為自己或第三人不法之利益，而竊佔他人之不動產者，依前
項之規定處斷。
前二項之未遂犯罰之。


司法院資訊處製作；財團法人民間司法改革基金會備份。
